# 请教各位高手同一控制下合并形成的资本公积是否能折股？

提问人：JXCY_ZDP 时间：2011-12-22 13:40:39
一个公司股改时，同一控制下合并形成了资本公积，请问股改时是否能够折股？依据什么？如果折股，合并报表时的会计处理如何？

回答人：chenyiwei
如果这部分资本公积是体现在该公司个别报表层面的，则可用于折股。 如果该公司在合并报表主体中处于母公司的地位，则其该部分资本公积折股的影响也将体现到合并报表中。

回答人：chenyiwei
回复 JXCY_ZDP 的帖子
整体变更情况下的净资产折股和不改变公司组织形式情况下的资本公积转增股本还是有区别的。在整体变更的情况下，基准日经审计的帐面净资产除了专项储备以外，均应折合为股份公司的股本和“资本公积——股本溢价”，即使一些不能用于在不改变公司组织形式情况下转增股本的项目（如其他综合收益形成的资本公积）也是如此。
你所引用的规定都是针对在不改变公司组织形式情况下的资本公积转增股本的，要注意两者的区别。

提问人：JXCY_ZDP 时间：2012-01-01 23:41:20
回复 chenyiwei 的帖子
继续请教：举例说明
2007.12.31母公司A购买最终控制人控制的公司B的全部股权，购买价为 80 万元，B公司经审计后的账面净资产为 100 万元。 A公司账务处理如下： 借： 长期股权投资 100 贷： 银行存款 80 资本公积-同一控制下合并产生 20
2007.12.31 合并报表抵消 借： 实收资本 80 资本公积-同一控制下合并产生 20 贷： 长期股权投资100
2008.12.31，股改母公司资本公积全部折股 合并报表抵消分录如下： 借： 实收资本 80 资本公积-同一控制下合并产生 20 贷： 长期股权投资 100 这样的会计处理与抵消分录有问题吗？如果正确的话，合并报告的资本公积为红字了，可以吗？请指教。

回答人：chenyiwei
你的抵销分录应无问题，合并报表中因为要把合并日支付的购买对价全部冲减资本公积，可能会出现资本公积为负数的情况，此时可以保留资本公积的负数，也可将不足冲减部分调整合并留存收益。